臺灣宜蘭地方法院刑事判決　　　　　　　　　　　　　九十三年度簡上字第二六號
　　上　訴　人　臺灣宜蘭地方法院檢察署檢察官
　　被　　　告　庚○○　男　三.
右上訴人因被告竊盜案件，不服本院九十三年度宜簡字第六十號，中華民國九十三年
三月三十一日第一審簡易判決（聲請簡易判決處刑案號：臺灣宜蘭地方法院檢察署九
十三年度偵字第二五四號）提起上訴，及移送併案審理（臺灣宜蘭地方法院檢察署九
十三年度偵字第一四四八號、第二０八五號、第二一三六號、第二五七一號、第三四
四六號），本院管轄之第二審合議庭判決如左：
    主  文
原判決撤銷。
庚○○共同連續踰越安全設備竊盜，處有期徒刑拾月。
    事  實
一、庚○○前因竊盜案件，經本院於九十一年七月三十一日以九十一年度宜簡字第七
    十一號判決判處有期徒刑三月，緩刑三年，詎庚○○竟單獨或與王孝詮共同基於
    意圖為自己不法所有之概括犯意聯絡，先後於附表所示之時間、地點，以附表所
    示之方式，單獨或共同竊取如附表所示之物品（竊盜時間、地點、方式均詳如附
    表所示），嗣先後於附表所示之時間、地點，為警查獲。
二、案經宜蘭縣警察局宜蘭分局報請臺灣宜蘭地方法院檢察署檢察官偵查後聲請簡易
    判決處刑；及宜蘭縣警察局宜蘭分局、羅東分局報請臺灣宜蘭地方法院檢察署檢
    察官偵查後移送本院併辦。
    理  由
一、右揭事實，業據被告庚○○於本院審理時坦承不諱，且據被害人辛○○、乙○○○、己○○、甲○、戊○○、丙○○、丁○○於警訊時指述甚詳，並經證人江堅
    堡、楊長庚、李蔡釵、李文龍、戴素岑於警訊時證述明確，且經同案被告王孝詮
    陳述明確，復有現場照片、贓物認領保管單在卷可稽，且被告遺留於附表編號八
    現場之指紋，經送內政部警政署刑事警察局鑑驗之結果，核與庚○○指紋卡之左
    中、左食指指紋相符，此亦有內政部警政署刑事警察局鑑驗書附卷可考，核均與
    被告前開任意性自白之事實相符，堪信為真實。本件事證明確，被告竊盜犯行堪
    以認定，應依法論科。
二、按窗戶依社會通常觀念，足認為防盜之設備，係屬安全設備，又按被告為附表編
    號四之犯行，於著手搬運竊取之Ｌ型鋁製門條之際即為警查獲而未得逞，係屬未
    遂犯。故核被告庚○○所為，係犯如附表所示之罪。被告就附表編號七之犯行，
    與王孝詮有犯意之聯絡及行為之分擔，皆為共同正犯。被告多次犯行，時間緊接
    ，方法相同，觸犯構成要件相同之罪名，顯係基於概括犯意為之，應依連續犯規
    定從重論以一踰越安全設備竊盜既遂罪，並依法加重其刑。另公訴人移送併辦部
    分事實，與公訴人聲請簡易判決處刑書內所載之犯罪事實間，具有連續犯之裁判
    上一罪關係，如前述，為起訴效力所及，本院自當併與審理。原審據以論罪科刑
    ，固非無見，惟查，被告所為附表編號二至十一之竊盜犯行，雖未據公訴人起訴
    ，然與前開判決之部分為裁判上一罪之關係，且經公訴人移送併辦，原審未及審
    酌此裁判上一罪之犯罪事實，即有未洽，上訴人上訴意旨為有理由，應由本院將
    原判決予以撤銷改判。爰審酌被告不思以正常之途徑獲取財富，反以竊盜之方式
    侵害他人之財產權，及其犯罪動機、目的、手段、所生危害，對被害人造成之損
    失、犯罪所得之財物價值非鉅，及犯罪後態度等一切情狀，量處如主文所示之刑
    。
據上論斷，應依刑事訴訟法第四百五十五條之一第一項、第三項、第三百六十九條第
一項前段、第三百六十四條、第二百九十九條第一項前段，刑法第二十八條、第三百
二十一條第一項第二款、第五十六條，罰金罰鍰提高標準條例第一條前段，判決如主
文。
本案經檢察官鄭雅方到庭執行職務
中        華        民        國    九十三    年    十一    月    三十  日
                                臺灣宜蘭地方法院刑事第一庭
                                    審判長法  官  林明山
                                          法  官  謝佩玲
                                          法  官  鄭貽馨
右正本證明與原本無異。
不得上訴。
                                          書記官  陳蒼仁
中　　　華　　　民　　　國　　九十三　　年　　十二　　月　　　二　　　日
附錄論罪法條
中華民國刑法第三百二十條
(普通竊盜罪、竊佔罪)
意圖為自己或第三人不法之所有，而竊取他人之動產者，為竊盜罪，處五
年以下有期徒刑、拘役或五百元以下罰金。
意圖為自己或第三人不法之利益，而竊佔他人之不動產者，依前項之規定
處斷。
前二項之未遂犯罰之。
中華民國刑法第三百二十一條
犯竊盜罪而有左列情形之一者，處六月以上、五年以下有期徒刑：
一  於夜間侵入住宅或有人居住之建築物、船艦或隱匿其內而犯之者。
二  毀越門扇、牆垣或其他安全設備而犯之者。
三  攜帶兇器而犯之者。
四  結夥三人以上而犯之者。
五  乘火災、水災或其他災害之際而犯之者。
六  在車站或埠頭而犯之者。
前項之未遂犯罰之。
附表
┌───┬─────┬──────┬───────────┬───────┐
│編號  │犯罪時間  │犯罪地點    │犯罪方式              │所犯法條      │
├───┼─────┼──────┼───────────┼───────┤
│一    │九十三年一│宜蘭縣員山鄉│徒手竊取辛○○所有之長│刑法第三百二十│
│      │月五日下午│同樂村蘭城路│方形鐵板二塊，得手後以│條第一項      │
│      │三時三十分│二十四號前  │新臺幣四百元之價格賣予│              │
│      │          │            │不知情之李蔡釵，因離開│              │
│      │          │            │現場之際為江堅堡發覺形│              │
│      │          │            │跡可疑而報警查獲      │              │
├───┼─────┼──────┼───────────┼───────┤
│二    │九十三年四│宜蘭縣員山鄉│徒手竊取乙○○○所有之│刑法第三百二十│
│      │月七日下午│永同路二段五│馬達一個，於將馬達放置│條第一項      │
│      │三時      │十號倉庫內  │於其所騎乘機車之後掛板│              │
│      │          │            │車上欲離去時，為何盧阿│              │
│      │          │            │金發現而報警查獲      │              │
├───┼─────┼──────┼───────────┼───────┤
│三    │九十三年四│宜蘭縣員山鄉│徒手竊取己○○所有之Ｈ│刑法第三百二十│
│      │月九日晚間│頭分路三十之│型鋼鐵五支，為警巡邏時│條第一項      │
│      │七時許    │五號前空地  │當場查獲              │              │
├───┼─────┼──────┼───────────┼───────┤
│四    │九十三年六│宜蘭縣員山鄉│徒手竊取甲○所有之Ｌ型│刑法第三百二十│
│      │月十四日下│深蓁路十五號│鋁製門條十支，於搬運之│條第一項、第三│
│      │午三時五十│旁          │際為甲○發覺，並報警當│項            │
│      │分許      │            │場查獲而未遂          │              │
├───┼─────┼──────┼───────────┼───────┤
│五    │九十三年四│宜蘭縣員山鄉│徒手竊取戊○○所有之鐵│刑法第三百二十│
│      │月一日下午│尚好路六十五│板二塊，嗣於九十三年六│條第一項      │
│      │二時許    │巷五號前空地│月一日始為警循線查獲  │              │
├───┼─────┼──────┼───────────┼───────┤
│六    │九十三年四│宜蘭縣員山鄉│徒手竊取戊○○所有之鐵│刑法第三百二十│
│      │月十日下午│尚好路六十五│輪一個，嗣於九十三年六│條第一項      │
│      │二時許    │巷五號前空地│月一日始為警循線查獲  │              │
├───┼─────┼──────┼───────────┼───────┤
│七    │九十三年四│宜蘭縣員山鄉│與王孝詮共同竊取戊○○│刑法第三百二十│
│      │月十六日上│尚好路六十五│所有之鐵板一塊，嗣於九│條第一項      │
│      │午十一時許│巷五號前空地│十三年六月一日始為警循│              │
│      │          │            │線查獲                │              │
├───┼─────┼──────┼───────────┼───────┤
│八    │九十三年六│宜蘭市○○路│見倉庫之窗戶已毀損，即│刑法第三百二十│
│      │月二十三日│二十九之二十│踰越為安全設備之窗戶爬│一條第一項第二│
│      │凌晨一時許│一號旁倉庫  │入倉庫內，竊取丙○○所│款            │
│      │          │            │有之電線六、七百公尺，│              │
│      │          │            │嗣為警採得遺留於現場之│              │
│      │          │            │指紋二枚，因而循線查獲│              │
├───┼─────┼──────┼───────────┼───────┤
│九    │九十三年十│宜蘭縣五結鄉│竊取丁○○所有之圓形白│刑法第三百二十│
│      │月十九日上│國民路二十三│鐵桶一個，經丁○○報警│條第一項      │
│      │午六時三十│號旁之空地  │後查獲                │              │
│      │分許      │            │                      │              │
├───┼─────┼──────┼───────────┼───────┤
│十    │九十三年十│宜蘭縣五結鄉│竊取丁○○所有之四角白│刑法第三百二十│
│      │月二十日上│國民路二十三│鐵統一個，經丁○○報警│條第一項      │
│      │午十一時許│號旁空地    │後查獲                │              │
├───┼─────┼──────┼───────────┼───────┤
│十一  │九十三年十│宜蘭縣五結鄉│竊取丁○○所有之白鐵門│刑法第三百二十│
│      │月二十一日│國民路二十三│二個，經丁○○報警後查│條第一項      │
│      │上午六時三│號旁空地    │獲                    │              │
│      │十分      │            │                      │              │
└───┴─────┴──────┴───────────┴───────┘
